【裁判字號】    98,易,2638
【裁判日期】    990129
【裁判案由】    毒品危害防制條例
【裁判全文】
臺灣板橋地方法院刑事判決              98年度易字第2638號
公  訴  人  臺灣板橋地方法院檢察署檢察官
被      告  甲○○
上列被告因毒品危害防制條例案件，經檢察官提起公訴（98年度
偵字第25396 號），被告於本院準備程序進行中，就被訴之事實
為有罪之陳述，經告知其簡式審判程序之旨，並聽取當事人之意
見後，裁定進行簡式審判程序，判決如下：
    主  文
甲○○持有第一級毒品，處有期徒刑月，如易科罰金，以新台
幣壹仟元折算壹日；扣案之第一級毒品海洛因拾包（計淨重零點
玖伍公克）沒收銷燬。
    事  實
一、甲○○前於民國82年間，因違反麻醉藥品管理條例案件，經
    臺灣臺北地方法院以82年度易字第549 號判決判處有期徒刑
    3 月確定，82年10月5 日因徒刑執行完畢出監；又於85年間
    ，因普通竊盜案件，經本院以85年度易字第5887號判決判處
    有期徒刑4 月確定，86年6 月28日因徒刑執行完畢出監；另
    於86年間，因麻醉藥品管理條例案件，經本院以86年度訴字
    第844 號判決判處有期徒刑4 月確定，87年4 月19日因徒刑
    執行完畢出監（惟尚不構成累犯）；詎猶未知所戒慎，明知
    海洛因係毒品危害防制條例第2 條第2 項第1 款所規範之第
    一級毒品，未經許可不得持有，竟於96年6 月6 日下午2 時
    許，在其位於臺北縣三重市○○街48巷6 號3 樓居所內，受
    真實姓名、年籍不詳，綽號「阿安」之成年男子委託，代為
    保管第一級毒品海洛因10小包（計淨重0.95公克，空包裝總
    重3.02公克）而持有之；嗣於同日晚間8 時35分許，在上址
    ，為警搜索查獲，併扣得前開海洛因10小包，暨甲基安非他
    命1 包（計淨重0.2 公克，因鑑驗使用0.014 公克，甲○○
    併同意接受員警採尿，其尿液檢體，經送鑑定，因檢出甲基
    安非他命陽性反應〈鴉片類呈陰性反應〉而涉犯施用第二級
    毒品甲基安非他命犯行，乃經本院另以96年度毒聲字第1218
    號裁定送勒戒處所觀察、勒戒後，因認有繼續施用毒品之傾
    向，復由本院以96年度毒聲字第1616號裁定令入戒治處所施
    以強制戒治，嗣因認無繼續強制戒治之必要，於97年6 月13
    日出所，該次施用毒品犯行並經臺灣板橋地方法院檢察署檢
    察官以97年度戒毒偵字第571 號為不起訴處分）、分裝袋2
    大包（內各含85小袋、100 小袋）、安非他命吸食器1 組、
    分裝杓1 支。
二、案經臺北縣政府警察局三重分局報告臺灣板橋地方法院檢察
    署檢察官偵查後起訴。
    理  由
一、認定犯罪事實所憑之證據及理由：
    訊據被告對其於上述時間、地點持有第一級毒品海洛因之事
    實，於本院審理中自白不諱，而扣案白色粉末10小包內之粉
    末，經鑑定，計淨重0.95公克，空包裝總重3.02公克，驗出
    海洛因成分，有法務部調查局96年7 月28日調科壹字第0962
    3057720 號鑑定書在卷可稽（見96年度毒偵字第4474號偵查
    卷第65頁）；另被告本件為警查獲時同意接受員警採尿，其
    尿液檢體經送鑑定，呈甲基安非他命陽性反應、惟鴉片類則
    呈陰性反應，亦有臺北縣政府警察局三重分局查獲毒品案件
    被移送者姓名、代碼對照表、台灣檢驗科技股份有限公司於
    96年6 月22日出具之濫用藥物尿液檢驗報告等附卷為憑（見
    97年度戒毒偵字第571 號偵查卷第13頁、96年度毒偵字第44
    74號偵查卷第28頁），而臺灣板橋地方法院檢察署檢察官因
    就被告前開所涉施用第二級毒品甲基安非他命罪嫌部分，於
    被告接受觀察勒戒、強制戒治後，另以97年度戒毒偵字第57
    1 號為不起訴處分，亦有前開案號之不起訴處分書在卷可參
    ；此外，復有前開第一級毒品海洛因10包扣案為憑，俱徵被
    告前開自白應與事實相符，可以採信。
二、應適用之法律、科刑審酌事由及沒收物之處理；
(一)、核被告所為，係犯毒品危害防制條例第11條第1 項之持有第
    一級毒品罪；另被告行為後，毒品危害防制條例雖於98年5
    月20日修正公布，然該條例第11條第1 項規定未經修正，至
    同條固增訂第3 項之持有第一級毒品純質淨重10公克以上者
    ，處1 年以上7 年以下有期徒刑之規定，惟被告本件所持有
    之海洛因10小包，計淨重0.95公克，空包裝總重3.02公克，
    顯非逾上開加重標準，自無庸比較新舊法，併此敘明。
(二)、爰審酌被告犯罪之動機、目的、手段，暨其犯罪後坦承犯行
    之態度等一切情狀，就其本件犯行，量處如主文所示之刑，
    併諭知如易科罰金之折算標準，以示懲儆。
(三)、扣案第一級毒品海洛因10小包（計淨重0.95公克，空包裝總
    重3.02公克），係查獲之第一級毒品，且因該等分裝袋內之
    海洛因與乘裝前開毒品之分裝袋10只，二者在物理上難以盡
    數析離，均應依毒品危害防制條例第18條第1 項前段規定，
    諭知沒收銷燬。
據上論斷，應依刑事訴訟法第273 之1 第1 項、第299 條第1 項
前段、毒品危害防制條例第11條第1 項、第18條第1 項前段、刑
法第11條前段、第41條第1 項前段，判決如主文。
本案經檢察官高智美到庭執行職務。
中    華    民    國    99    年    1    月    29    日
                  刑事第十九庭法  官  陳明偉
以上正本與原本無異。
如不服本判決應於收受送達後10日內向本院提出上訴書狀，並應
敘述具體理由；其未敘述上訴理由者，應於上訴期間屆滿後20日
內向本院補提理由書（均須按他造當事人之人數附繕本）「切勿
逕送上級法院」。
                              書記官  陳玉心
中    華    民    國    99    年    1    月    29    日
附錄本案論罪科刑法條全文：
毒品危害防制條例第11條
持有第一級毒品者，處三年以下有期徒刑、拘役或新臺幣五萬元
以下罰金。
持有第二級毒品者，處二年以下有期徒刑、拘役或新臺幣三萬元
以下罰金。
持有第一級毒品純質淨重十公克以上者，處一年以上七年以下有
期徒刑，得併科新臺幣一百萬元以下罰金。
持有第二級毒品純質淨重二十公克以上者，處六月以上五年以下
有期徒刑，得併科新臺幣七十萬元以下罰金。
持有第三級毒品純質淨重二十公克以上者，處三年以下有期徒刑
，得併科新臺幣三十萬元以下罰金。
持有第四級毒品純質淨重二十公克以上者，處一年以下有期徒刑
，得併科新臺幣十萬元以下罰金。
持有專供製造或施用第一級、第二級毒品之器具者，處一年以下
有期徒刑、拘役或新臺幣一萬元以下罰金。

司法院資訊處製作；財團法人民間司法改革基金會備份。
